# 陈老师：股份支付的判断，某自然人介绍其他投资方得以低价入股

提问人：天道酬勤三四年 时间：2019-10-24 06:30:12
陈老师：您好。某自然人因介绍了其他投资方入股，替公司提供了服务，得以低价入股，成为公司股东。请问是否涉及股份支付。该自然人替公司提供了服务，
（ 1 ）是否该服务与经营相关，才可以判断为股份支付。
（ 2 ）如何判断该服务是否与经营相关，本案例是否属于股份支付。

回答人：chenyiwei
本案例属于该自然人为公司提供了介绍服务，从而获取低价入股机会，应确认为股份支付。对应的借方科目可以是管理费用，或者如果将介绍费视同融资交易费用，也可以冲减权益（这样的处理结果就和不做股份支付类似了）。
并不是商品或服务与经营相关才可作为股份支付处理。只要是提供企业经营、融资、投资所需的资源，都可以构成股份支付的补偿对象。

提问人：天道酬勤三四年 时间：2019-10-25 06:30:12
陈老师您好，如果将介绍费视同融资交易费用的处理方式，您能再详细一点吗？

回答人：chenyiwei
即金融工具系列准则对可计入金融工具初始计量金额的“交易费用”或“增量费用”。